# 发行可转债承销费用发票为增值税专用发票，由此产生的进项税如何处理？

提问人：风清扬 888 时间：2014-09-17 10:11:04
某公司发行可转债 1 个亿，产生承销费及保荐费 1000 万，假设承销费及保荐费开具的是增值税专用发票（由此产生进项税 170 万元），公司实际收到的募集资金为 9000 万，但是因为 170 万进项税是可以抵扣的，那么从募集资金中扣除的交易费用是按 1000 万披露还是按 830 万披露呢，若是按不含税的披露扣除，是不是公司还应该向募集资金账户补充 170 万。尚未支付的交易费用也存在类似问题。 公司实际募得的认购资金是否包含可抵扣的进项税？
请前辈指教。

回答人：chenyiwei
赞同nikankan意见，按 830 万扣减，除非明确该进项税额不得抵扣销项税额。由此造成募集资金净额与进入专户的资金之间存在差异，可能需要适当解释说明，但无需使用自有资金向专户补足该差额。